# 求助陈版主，自有住房租赁给职工的会计处理

提问人：liuweisheng 时间：2023-09-18 10:54:00
A公司自有房屋每年折旧 100 万元，市场租赁公允价值 130 万元，公司按照 60 万元租赁给职工。如何进行会计处理？谢谢版主解惑。

回答人：chenyiwei
借：管理费用等 70 ，贷：应付职工薪酬——非货币性福利 70
借：应付职工薪酬——非货币性福利 70 ，借：银行存款 60 ，贷：其他业务收入 130借：其他业务成本 100 ，贷：累计折旧 100